【裁判字號】    99,破抗,6
【裁判日期】    990226
【裁判案由】    宣告破產
【裁判全文】
臺灣高等法院民事裁定                   99年度破抗字第6號
抗  告  人  鑽橋國際股份有限公司
法定代理人  甲○○
代  理  人  黃  忠律師
上列抗告人因聲請宣告破產事件，對於中華民國99年1月11日臺
灣板橋地方法院99年度破字第1號所為裁定提起抗告，本院裁定
如下：
    主  文
抗告駁回。
抗告費用由抗告人負擔。
    理  由
一、本件抗告意旨略以：抗告人積欠債務及稅款共新臺幣（下同
    ）408萬4,293元，所餘財產僅現金78萬元，顯不能清償債務
    ，且抗告人並無不能構成破產財團、不敷清償財團費用及財
    團債務之情，自符破產法第57條、第58條規定，而得宣告破
    產，原裁定以抗告人所餘財產不足清償欠稅，無破產實益而
    不得宣告破產，實乏所據。又原裁定未依職權傳訊債務人、
    債權人及其他關係人，難謂已盡調查之能事，亦屬違法云云
    ，並求予廢棄原裁定。
二、按稅捐之徵收，優先於普通債權，土地增值稅、地價稅、房
    屋稅之徵收，優先於一切債權及抵押權，營業稅稅款、滯報
    金、怠報金、滯納金及利息等稅捐之徵收，優先於普通債權
    ，為稅捐稽徵法第6條第1、2項、加值型及非加值型營業稅
    法第57條所明定。又對於破產財團之財產有優先權之債權，
    先於他債權而受清償，破產法第112條亦有明文。另債務人
    之資產已不足清償稅捐等優先債權，他債權人更無受償之可
    能，倘予宣告破產，反而須優先支付破產財團之管理、分配
    所生之費用及破產管理人之報酬等財團費用，將使破產財團
    之財產更形減少，優先債權人即稅捐機關之債權減少分配或
    無從分配，其他債權人更無在破產程序受分配之可能，顯與
    破產制度之本旨不合，尚難認有宣告破產之實益（最高法院
    98年6月30日98年度第4次民事庭會議決議(一)參照）。
三、查抗告人自行陳報資產僅有現金78萬元，並積欠營利事業所
    得稅220萬7,690元、營業稅187萬6,603元等情，有卷附抗告
    人債權人清冊、財政部臺北市國稅局信義稽徵所97年2月1日
    財北國稅信義營業字第0970018645號函附抗告人違章欠稅查
    復表、抗告人財產狀況說明書可稽（見原審卷第8、15-18頁
    ），無待法院職權調查已足認定抗告人所積欠優先債權之稅
    款已逾其資產。是依上開說明，本件自無宣告破產之實益，
    原裁定據以駁回抗告人破產之聲請，於法並無違誤。抗告意
    旨仍執前詞指摘原裁定不當，聲明廢棄，為無理由。
四、據上論結，本件抗告為無理由，爰裁定如主文。
中    華    民    國    99    年    2     月    26    日
                    民事第十二庭
                        審判長法  官  陳駿璧
                              法  官  李昆曄
                              法  官  李媛媛
正本係照原本作成。
本裁定除以適用法規顯有錯誤為理由外，不得再抗告。如提起再
抗告，應於收受後10日內委任律師為代理人向本院提出再抗告狀
。並繳納再抗告費新台幣１千元。
中    華    民    國    99    年    2     月    26    日
                              書記官  李華安

司法院資訊處製作；財團法人民間司法改革基金會備份。
